【裁判字號】    99,訴,1910
【裁判日期】    990831
【裁判案由】    妨害風化
【裁判全文】
臺灣板橋地方法院刑事判決              99年度訴字第1910號
公  訴  人  臺灣板橋地方法院檢察署檢察官
被      告  甲○○
上列被告因妨害風化案件，經檢察官提起公訴（99年度偵字第11
813 號），因被告於本院準備程序中就被訴事實為有罪之陳述，
本院告知被告簡式審判程序之旨，並聽取當事人之意見後，合議
庭裁定改由受命法官獨任依簡式審判程序進行，判決如下：
    主  文
甲○○共同犯圖利媒介性交罪，處有期徒刑肆月，如易科罰金，
以新臺幣壹仟元折算壹日。扣案之行動電話壹支（含門號000000
0000 號SIM卡壹枚）沒收之。
    事  實
一、甲○○與真實姓名年籍不詳之成年應召站成員，共同基於使
    女子與他人為性交行為而媒介以營利之犯意聯絡，由甲○○
    擔任載送女子林庭羽前往從事性交易場所俗稱「馬伕」之司
    機工作，該應召站成員則負責刊登廣告招攬不特定男客，林
    庭羽與甲○○、該應召站成員約定每次性交易所得新臺幣（
    下同）4,000 元，林庭羽可分得1,700 元，餘款2,300 元歸
    應召站所有，甲○○則依其實際載送林庭羽之時間長短，以
    每小時車資250 元、每日膳食費200 元之代價向林庭羽收取
    報酬。適於民國99年4 月14日某時許，由該應召站成員與男
    客龔子翔議妥以4,000 元之代價為性交易後，即撥打甲○○
    所持用之門號0000000000號行動電話指示其搭載林庭羽前往
    臺北縣蘆洲市○○路56號之「香奈爾汽車旅館」312 房與男
    客龔子翔從事性交易。甲○○即於同日下午5 時許，駕駛車
    牌號碼HT-7450 號自用小客車，至臺北縣板橋市○○路17
    巷9 號搭載林庭羽，前往上開汽車旅館與龔子翔進行性交易
    ，其間甲○○則在附近等候林庭羽，俟性交易完畢後，林庭
    羽以門號0000000000號行動電話聯絡甲○○，甲○○再將林
    庭羽載離上開汽車旅館，以此方式媒介性交以營利。嗣於同
    日晚上7 時30分許，林庭羽與龔子翔完成性交易之際，為警
    在上開汽車旅館312 房查獲，員警循線在臺北縣蘆洲市○○
    路50巷口，查獲正等候林庭羽之甲○○，並扣得甲○○所有
    供與林庭羽及應召站成員聯絡之上開行動電話1 支（含SIM
    卡1 枚），始查悉上情。
二、案經臺北縣政府警察局蘆洲分局報告臺灣板橋地方法院檢察
    署檢察官偵查起訴。
    理  由
一、按本件被告甲○○所犯係死刑、無期徒刑、最輕本刑為3 年
    以上有期徒刑以外之罪，其於準備程序就前揭被訴事實為有
    罪之陳述，經受命法官告知簡式審判程序之旨，並聽取其與
    公訴人之意見後，本院認無不得或不宜改依簡式審判程序進
    行之處，爰依刑事訴訟法第273 條之1 第1 項、第284 條之
    1 ，裁定本件由受命法官獨任進行簡式審判程序，合先敘明
    。
二、上揭事實，業據被告於本院審理時坦承不諱，核與證人龔子
    翔於警詢、證人林庭羽於警詢及偵查中證述情節大致相符，
    並有被告使用之門號0000000000號及證人林庭羽使用之門號
    0000000000號行動電話之雙向通聯紀錄資料1 份、照片17張
    在卷可稽（見99年度偵字第11813 號卷第47至55、67至69頁
    ），足認被告自白核與事實相符。本件事證明確，被告犯行
    堪以認定。
三、核被告所為，係犯刑法第231 條第1 項之意圖使女子與他人
    為性交行為而媒介以營利罪。被告與真實姓名年籍不詳之成
    年應召站成員間，就上開圖利媒介性交罪間，有犯意聯絡及
    行為，應論以共同正犯。爰審酌被告不思以正當方法營生，
    竟媒介女子與他人為色情交易，並從中牟取利益，其行為破
    壞社會善良風俗，助長性交易歪風，所為嚴重敗壞社會善良
    風氣，應予非難，實不宜寬貸，惟念其犯後坦承犯行，態度
    尚佳，兼衡其犯罪動機、目的、手段等一切情狀，量處如主
    文所示之刑，並諭知易科罰金之折算標準。又扣案之門號00
    00000000號行動電話1 支（含SIM 卡1 枚），係被告所有供
    本件犯罪所用之物，業據被告供陳在卷，爰依刑法第38條第
    1 項第2 款規定宣告沒收。至扣案之門號0000000000、0000
    000000、0000000000、0000000000號行動電話4 支（均含SI
    M 卡1 枚），雖係被告所有之物，惟查無證據證明為供本件
    犯罪或預備犯罪所用之物；扣案未使用之保險套10個、潤滑
    液1 瓶，被告否認為其所有，且上開扣案物均非違禁物或本
    院應義務沒收之物，爰不併予宣告沒收，附此敘明。
據上論斷，應依刑事訴訟法第273 條之1 第1 項、第299 條第1
項前段，刑法第28條、第231 條第1 項，第41條第1 項前段、第
38條第1 項第2 款，刑法施行法第1 條之1 ，判決如主文。
本案經檢察官張慶林到庭執行職務。
中    華    民    國    99    年     8    月    31    日
                  刑事第十二庭  法  官  錢衍蓁
上列正本證明與原本無異。
如不服本判決，應於判決送達後10日內敘明上訴理由，向本院提
出上訴狀 (應附繕本) ，上訴於臺灣高等法院。其未敘述上訴理
由者，應於上訴期間屆滿後20日內向本院補提理由書「切勿逕送
上級法院」。
                                書記官  劉靜慧
中    華    民    國    99    年    9     月    2     日
中華民國刑法刑法第231條
意圖使男女與他人為性交或猥褻之行為，而引誘、容留或媒介以
營利者，處5 年以下有期徒刑，得併科10萬元以下罰金。以詐術
犯之者，亦同。
公務員包庇他人犯前項之罪者，依前項之規定加重其刑至二分之
一。

司法院資訊處製作；財團法人民間司法改革基金會備份。
